# 子公司注销原报表的其他综合收益在单体和合并报表如何处理

提问人：zhanglifa 时间：2020-03-06 08:05:25
背景：A公司的全资子公司B公司为国外公司，采用美元记账。 2019 年 11 月B公司注销。 2018 年 12 月 31 日，A公司单体报表对B公司长期股权投 500 万元，对B公司其他应付款 100 万元； 2018 年 12 月 31 日，B公司的净资产构成为注册资本 500 万元人民，其他综合收益-100万元，未分配利润-200万元，对A公司的其他应收款 100 万元； 2019 年 10 月 31日，B公司的净资产构成为注册资本 500 万元人民，其他综合收益-140万元，未分配利润-260万元，对A公司的其他应收款 100 万元。
1 、 B公司注销的会计处理：
（ 1 ）A公司单体报表：借：其他应付款 100 万
借：投资收益 400 万
贷：长期股权投资 500 万
（ 2 ）合并报表层面：
还原B公司的期初未分配利润
借：年初未分配利润 200 万元
借：其他综合收益 100 万元
贷： 投资收益 300 万元
将B公司本期损益纳入合并报表
借： 营业成本 50 万
借：管理费用 60 万
贷：营业收入 50 万
贷：其他综合收益 -40万
贷：投资收益 100 万
2 、问题
（ 1 ）个人认为上述处理可以体现合并报表的过程，请各位大神分析一下是否合理。
（ 2 ）但是这种处理，在合并报表层面会使得原归属于B公司的其他综合收益的余额一直留存在合并报表的其他综合收益中。但是如果不对其他综合收益还原投资收益的话，合并报表层面就会产生“投资收益”金额，根据实际业务并未擦产生相关收益，这一点一直没想明白怎么处理。请各位老师指点迷津。

回答人：chenyiwei
首先要明确讨论前提：此处涉及的其他综合收益是可以转损益的其他综合收益。
在此前提下，你的抵销分录做法是合理的。并且最终需将合并报表层面与该子公司相关的其他综合收益余额结零，转入合并报表层面的投资处置损益中。